【裁判字號】    95,建小抗,1
【裁判日期】    950630
【裁判案由】    給付工程款
【裁判全文】
臺灣新竹地方法院民事裁定             95年度建小抗字第1號
抗  告  人  必成營造有限公司
法定代理人  乙○○
代  理  人  甲○○
相  對  人  新竹縣橫山鄉公所
法定代理人  丙○○
上列當事人間請求給付工程款事件，上訴人對於中華民國95年3
月21日本院新竹簡易庭95年度竹建小字第1號第一審裁定提起抗
告，本院裁定如下：
    主    文
抗告駁回。
抗告費用新臺幣壹仟元由抗告人負擔。
    理    由
一、本件抗告意旨略以：關於「內灣線K19＋320線處增建鐵路人
    行地下道工程」之給付工程款事件，雖經本院以93年度訴字
    第234號判決被告應依兩造工程合約金額給付而確定在案。
    惟本件所請求之工程款，乃係前開工程合約中，雙方有爭議
    而迄未給付之工程款項，依兩造工程合約之約定，新設水溝
    變更設計部分應依原合約單價於結算時增減之，而迄今兩造
    尚仍就工程變更之結算數量為協調處理中，是前開工程款糾
    紛並未處理完畢，則原審遽認抗告人所請求之本件工程款已
    經前案（93年度訴字第234號給付工程款事件）終局判決中
    裁判確定，即有違誤，爰聲請廢棄原裁定云云，並聲明：(一)
    原裁定廢棄。(二)上開廢棄部分，相對人應給付抗告人新臺幣
    （下同）86,489元及自支付令命送達翌日起至清償日止，按
    年息百分之5計算之利息。
二、按當事人於小額訴訟第二審程序不得為訴之變更、追加或提
    起反訴，民事訴訟法第436條之27定有明文。查本件抗告人
    原聲請支付命令請求相對人應給付74,976元及自支付令命送
    達翌日起至清償日止，按年息百分之5計算之利息，嗣於提
    起本件抗告後更正聲明請求相對人應給付86,489元及自支付
    令命送達翌日起至清償日止，按年息百分之5計算之利息，
    此係屬追加應受判決事項之聲明，揆諸前開說明，於法尚有
    未合，則抗告人此部分追加之訴無從准許，應予駁回，合先
    敘明。
三、次按對於小額程序之第一審裁判之抗告，非以其違背法令為
    理由，不得為之，民事訴訟法第436條之24第2項定有明文。
    且所謂違背法令，依同法第468條規定，指裁定不適用法規
    或適用不當者，為違背法令；依同法第469條規定，裁定有
    該條所列各款情形之一者，為當然違背法令。是當事人提起
    抗告，如以同法第469條所列各款為理由時，其抗告狀或理
    由書應表明該裁定有合於各該條款規定情形之具體內容，及
    係依何訴訟資料合於該違背法令之具體事實。如依同法第46
    8條規定，以原裁定有不適用法規或適用法規不當為理由時
    ，其抗告狀或理由書應表明該裁定所違背之法令條項，或有
    關判例、解釋字號，或成文法以外之習慣或法理等及其具體
    內容，暨係依何訴訟資料合於該違背法令之具體事實。抗告
    狀或理由書如未依上述方式表明，或其所表明者顯與上開法
    條規定不合時，即難認為已合法表明抗告理由，其抗告自非
    合法（最高法院71年台上字第314號判例意旨參照）。
四、經查，本件抗告理由並未具體指摘原裁定有何不適用法規或
    適用法規不當之處，亦未表明原裁定所違背之法令條項，或
    有關判例、解釋字號，或成文法以外之習慣或法理等及其具
    體內容，或原裁定有合於民事訴訟法第469條規定情形之具
    體內容，及係依何訴訟資料合於該違背法令之具體事實，揆
    之前揭說明，應認其抗告為不合法。
五、據上論結，本件抗告為不合法，爰依民事訴訟法第436條之3
    2第3項、第495條之1第1項、第444條第1項前段、第95條、
    第78條、第436條之19第1項，裁定如主文。
中    華    民    國    95    年    6     月    30    日
                  民事第一庭  審判長法  官  李承訓
                                    法  官  林南薰
                                    法  官  高敏俐
以上正本係照原本作成。
不得抗告。
中    華    民    國    95    年    6     月    30    日
                                    書記官  洪木志


司法院資訊處製作；財團法人民間司法改革基金會備份。
